# **Andres Felipe Gonzalez Silva**

#### DESARROLLADOR

Celular: (+57) 319 203 7173

Correo: andresito105@gmail.com

Sitio: pardodev.com

Linkedin:

https://www.linkedin.com/in/andr

es-felipe-gonzalez-silva/

Soy desarrollador hace 6 años, he trabajado en proyectos personales, como también en proyectos freelance para pulir mis habilidades técnicas. En cuanto a desarrollo tengo experiencia como desarrollador FullStack con React, Next.js y Nest.js, desarrollo con shopify, desarrollo móvil con Android, y videojuegos con Unity. Personalmente, me gusta aprender y mejorar cada día mis habilidades técnicas para potenciar mi trabajo y así poder entender cómo funcionan los aplicativos a nivel integral de código.

#### **EXPERIENCIA LABORAL**

## Fullstack Dev | SHARKTECHNOLOGY-Engineers

Mayo 2023 - presente

Creacion de Dapps con React y frameworks como next.js y nest.js. Uso de librerias como ethers.js o web3.js para conexion con la web 3 Uso de websockets con Nest.js, despliegues en AWS y vercel

## Shopify Dev | Freelance

abril 2023 - presente

Creacion de nuevas características en tiendas headless con react y next.js Modificacion de aplicaciones shopify hechas en react Modificacion y desarrollo de características en tiendas Shopify con liquid

#### Desarrollador FullStack | Programate academy

Septiembre 2022 - Marzo 2023

Liderazgo de equipos y desarrollo de aplicaciones web con react y next.js Desarrollo de backend con node

#### Freelance | Workana

Julio 2017 - Enero 2019

Desarrollo de aplicaciones web fullstack con react, entre otras tecnologias, ademas de apps android Estuve en el top 1000 de los mejores freelance

## FORMACIÓN ACADÉMICA

#### **CURSOS**

Desarrollador FullStack - Programate Academy - 2022

Diseño UX - Google - actualidad

Desarrollador Android - platzi - 2020

EF SET English Certificate (C1 Advanced)

Mas de 30 certificados en tecnologias de la computación.

#### **HABILIDADES**

- HTML, CSS, JavaScript, TypeScript
- React, Redux
- Next.js, Nest.js
- Shopify

- Ingles B2
- Mongo DB, Web 3
- Trabajo en equipo